Inventaris van het archief van de Nederlandse Algemene Keuringsdienst (NAK) voor Zaaizaad en Pootgoed van Landbouwgewassen, 1924-1997
Nationaal Archief, Den Haag
- Stukken naar inhoud beschreven, B
  - Regionale keuringsdiensten, B.3
    - Stichting Keuringsdienst Overijssel, B.3.15
      - Notulen (en vergaderstukken) van de vergaderingen van het bestuur van de Stichting keuringsdienst Overijssel, 1932-1971; div.nrs.; 13 omslagen
        - 1962-11-22- 1964-04-07, 632
        - 1964-12-02- 1966-12-09, 633
        - 1967-04-11- 1969-11-19, 634
        - 1970-04-10- 1971-11-26, 635
      - Jaarverslagen van de Stichting Keuringsdienst Overijssel over de jaren 1933-1934 tot en met 1971-1972, 1934-1972; 532, 585-590; 7 omslagen
        Nota bene: De jaren 1936-1937 en 1937-1938 ontbreken.
        - Jaren 1933-1934 tot en met 1947-19481934-1948, 585
        - Jaren 1948-19491949, 532
        - Jaren 1949-1950 tot en met 19541950-1955, 586
        - Jaren 1955-19581956-1959, 587
        - Jaren 1959-1960 tot en met 19621960-1963, 588
        - Jaren 1963-19661964-1967, 589
        - Jaren 1967 tot en met 1971-19721968-1972, 590
      - Notulen (en vergaderstukken) van de vergaderingen van het dagelijks bestuur van de Stichting Keuringsdienst Overijssel, 1943-1971; div.nrs.; 12 omslagen
        - 1943-07-24- 1954-12-16, 850
        - 1955-02-10- 1956-01-19, 567
        - 1956-03-15- 1957-05-17, 568
        - 1957-07-04- 1958-06-02, 569
        - 1958-07-14- 1959-11-18, 570
        - 1960-01-26- 1961-10-17, 324
        - 1962-01-23- 1963-12-17, 325
        - 1964-01-28- 1965-11-04, 326
        - 1966-01-20- 1967-07-06, 626
        - 1967-10-09- 1968-11-04, 627
        - 1969-03-17- 1970-03-20, 629
        - 1970-08-18- 1971-07-15, 630
      - Lijst van genodigden, programma, uitnodigingen en reacties voor de opening van het nieuwe kantoorpand van de Stichting Keuringsdienst Overijssel te Zwolle, 1949; 1234; 1 omslag
      - Uitnodigingen voor de afscheidsreceptie van directeur Van Wegen van de Stichting Keuringsdienst Overijssel, alsmede reacties, 1954-1955; 1233; 1 omslag
      - Notulen van vergaderingen van het dagelijks bestuur en van het bestuur van de Stichting Keuringsdienst Overijssel, 1964-07-03- 1965-04-06; 327; 1 omslag
      - Vormen van beleid inzake het fuseren met de Stichting Keuringsdienst Drenthe tot de Stichting Keuringsdienst Noordoost-Nederland, 1970-1972; 401; 1 omslag
      - Begroting van de Stichting Keuringsdienst Overijssel voor het jaar 1971-1972, 1348; 1 stuk
      - Huishoudelijk reglement van de Stichting Keuringsdienst Overijssel, 1971; 1349; 1 omslag
    - Stichting Keuringsdienst Rivieren-Delta-Nederland, B.3.16
      Nota bene: Per 1 mei 1984 zijn de Keuringsdiensten Delta-Nederland en Het Grote Rivieren-Gebied gefuseerd tot de Stichting Keuringsdienst Rivieren-Delta-Nederland.
      - Notulen van de installatievergadering van het bestuur van de Keuringsdienst Rivieren-Delta-Nederland, 1984-03-01; 1289; 1 stuk
      - Notulen van de vergaderingen en samenstelling van de Pootgoed Advies Commissie van de Stichting Keuringsdienst Rivieren-Delta-Nederland, 1984-04-26- 1992-09-04; 662; 1 omslag
      - Notulen (en vergaderstukken) van vergaderingen van het bestuur van de Stichting Fonds Sociale Doeleinden van de Stichting Keuringsdienst Rivieren-Delta-Nederland, 1984-12-20- 1993-02-12; 660; 1 omslag
      - (Notulen en) vergaderstukken van vergaderingen van de Raad van Toezicht van de Stichting Fonds Sociale Doeleinden van de Keuringsdienst Rivieren-Delta-Nederland, 1984-12-20- 1993-02-12; 661; 1 omslag
      - Notulen en vergaderstukken van vergaderingen van het dagelijks bestuur van de Stichting Keuringsdienst Rivieren-Delta-Nederland, 1984-1993; div.nrs.; 11 omslagen
        - 1984-05-22- 1984-06-20, 656
        - 1984-09-25- 1986-04-08, 657
        - 1986-05-16- 1986-11-20, 622
        - 1986-11-20- 1987-04-29, 623
        - 1987-09-23- 1987-11-30, 624
        - 1988-01-29- 1988-04-21, 625
        - 1988-05-30- 1988-10-12, 331
        - 1988-10-27- 1989-04-18, 332
        - 1990-05-04- 1991-04-12, 333
        - 1991-05-13- 1992-04-28, 329
        - 1992-06-19- 1993-04-28, 330
      - Notulen (en vergaderstukken) van vergaderingen van het bestuur van de Stichting Keuringsdienst Rivieren-Delta-Nederland, 1984-1993; 322, 658-659; 3 omslagen
        - 1984-03-22- 1990-02-15, 658
          Nota bene: Bevat enkel notulen. Tussen februari en november 1992 hebben er geen vergaderingen plaats gevonden.
        - 1990-11-13- 1992-02-12, 322
        - 1992-04-02- 1993-02-17, 659
      - Notulen van vergaderingen van het dagelijks bestuur van de Stichting Keuringsdienst Rivieren-delta-Nederland met het dagelijks bestuur van de centrale NAK, 1985-1987; 664; 1 omslag
      - Jaarverslagen van de Stichting Keuringsdienst Rivieren-Delta-Nederland over de jaren 1984-1985 tot en met 1991-1992, 1985-1992; 465-466; 2 omslagen
        - Jaren 1984-1985 tot en met 1986-19871985-1987, 465
        - Jaren 1987-1988 tot en met 1991-19921988-1992, 466
      - Arbeidsvoorwaardenreglement van de Stichting Keuringsdienst Rivieren-Delta-Nederland, 1987; 689; 1 stuk
      - Notulen (en vergaderstukken) van overlegvergaderingen tussen het dagelijks bestuur en de Ondernemingsraad van de Stichting Keuringsdienst Rivieren-Delta-Nederland, 1987-1992; 378, 628; 2 omslagen
        - 1987-06-22- 1988-03-09, 628
        - 1990-10-30- 1992-12-15, 378
      - Circulaires van de Stichting Keuringsdienst Rivieren-Delta-Nederland van de NAK gericht aan de pootgoedtelers, 1988-1989; 390; 1 omslag
      - Accountantsverklaring inzake de jaarrekening van de Stichting Keuringsdienst Rivieren-Delta-Nederland over de jaren 1988-1989, 729; 1 stuk
      - Notulen van vergaderingen van het dagelijks bestuur van de Stichting Keuringsdienst Rivieren-Delta-Nederland ter voorbereiding op de aanpassing van de accommodatie, alsmede notulen van vergaderingen van de voorlopige bouwcommissie, 1989-01-25- 1989-04-18; 663; 1 omslag
      - Financieel verslag van de Stichting Keuringsdienst Rivieren-Delta-Nederland over het jaar 1990-1991, 349; 1 omslag
      - Vergaderstukken van een gezamenlijke bijeenkomst van het bestuur, de Pootgoed Adviescommissie en Monsterkeuringscommissie van de Stichting Keuringsdienst Rivieren-Delta-Nederland, 1991; 337; 1 omslag
      - Definitieve afrekening van de overheidsbijdrage over de jaren 1989-1990 en 1990-1991 van de Stichting Keuringsdienst Rivieren-Delta-Nederland, 1992; 336; 1 omslag
      - (Gewijzigde) begroting van de Stichting Keuringsdienst Rivieren-Delta-Nederland voor de jaren 1992-1993, 335; 1 omslag
      - Instemmen met aangeboden concept statuten en huishoudelijk reglement van de NAK, 1989, 1992-1993; 340; 1 omslag
      - Vergaderstukken van overleg tussen leden van het bestuur van de Stichting Keuringsdienst Rivieren-Delta-Nederland inzake de Stichting VANAK en proef- en controlevelden Rusthoeve, 1993; 341; 1 omslag
        Nota bene: De betekenis van de afkorting VANAK is niet teruggevonden.
      - Notulen en vergaderstukken van een vergadering van de Adviesraad in oprichting in het werkgebied Rivieren-Delta-Nederland, 1993-03-12; 682; 1 stuk
    - Stichting Keuringsdienst Utrecht, B.3.17
      Nota bene: Op 1 mei 1964 werd de zelfstandigheid van de Stichting Keuringsdienst Utrecht beëindigd.
      - Jaarverslagen van de Stichting Keuringsdienst Utrecht over de jaren 1932-1933 tot en met 1963-1964, 1934-1965; 312; 1 omslag
        Nota bene: De jaarverslagen over de jaren 1945-1946, 1949-1950, 1961-1962 en 1962-1963 ontbreken.
      - Notulen van vergaderingen van het bestuur van de Stichting Keuringsdienst Utrecht, 1937-1964; 395; 1 omslag
        Nota bene: De notulen in deze omslag bestaan uit twee handgeschreven notitieboekjes met losse ingevoegde vergaderstukken.
    - Stichting Keuringsdienst Veenkoloniën, B.3.18
      - Jaarverslagen van de Stichting Keuringsdienst Veenkoloniën over de jaren 1932-1970, 1933-1970; 556-562; 7 omslagen
        - Jaren 1932-1933 tot en met 1945-19461933-1946, 556
        - Jaren 1946 tot en met 19501947-1951, 557
        - Jaren 1951 tot en met 19541952-1955, 558
        - Jaren 1955 tot en met 19571956-1958, 559
        - Jaren 1958 tot en met 19601959-1961, 560
        - Jaren 1961 tot en met 19641962-1965, 561
        - Jaren 1965 tot en met 19691966-1970, 562
      - Notulen, vergaderstukken en begrotingen van de Stichting Keuringsdienst Veenkoloniën, alsmede stukken betreffende de liquidatie de stichting en de verdeling van de keuringswerkzaamheden in de Veenkoloniën onder de Keuringsdiensten Groningen en Noordoost-Nederland, 1963-1973; 399; 1 omslag
        Nota bene: De notulen, vergaderstukken en begrotingen zijn geen series.
      - Stukken betreffende de opheffing van de Keuringsdienst Veenkoloniën en het verdelen van de werkzaamheden over de Keuringsdiensten Groningen en Noordoost-Nederland, 1973; 435; 1 omslag
    - Stichting Keuringsdienst Zeeland, B.3.19
      - Statuten van de Vereniging Keuringsdienst Zeeland, 1932, 1992; 338; 1 omslag
        Nota bene: De statuten uit 1932 betreffen een kopie van de statuten uit 1932, deze zijn verstuurd in het kader van het 60-jarig bestaan.
      - Notulen en vergaderstukken van vergaderingen van het bestuur van de Stichting Keuringsdienst Zeeland, 1932-1967; 459-460, 504-506; 5 omslagen
        - Notulen1932-05-31- 1943-08-17, 504
        - Notulen1944-01- 28- 1957-12-13, 459
        - Vergaderstukken1951-05-10- 1954-12-17, 460
        - Notulen1957-05-03- 1962-05-17, 505
        - Notulen1962-11-30- 1967-12-28, 506
      - Notulen van vergaderingen van het dagelijks bestuur van de Stichting Keuringsdienst Zeeland, 1932-1968; 499-501, 503; 5 omslagen
        - 1932-05-31- 1945-08-28, 499
        - 1946-01-01- 1953-12-11, 500
        - 1954-02-17- 1960-11-18, 501
        - 1961-02-24- 1968-03-18, 503
      - Accountantsrapporten inzake de Exploitatierekeningen van de Keuringsdienst Zeeland, 1934-1941; 198-199; 2 omslagen
        - 1934-1937, 198
        - 1937-1941, 199
      - Jaarverslagen van de Stichting Keuringsdienst Zeeland over de jaren 1932-1933 tot en met 1968-1969, 1934-1970; 307-310; 4 omslagen
        - Jaren 1932-1933 tot en met 1952-19531934-1954, 307
        - Jaren 1953-1954 tot en met 1958-19591955-1960, 308
        - Jaren 1959-1960 tot en met 1963-19641961-1965, 309
        - Jaren 1964-1965 tot en met 1968-19691966-1970, 310
      - Accountantsrapport inzake de balans en de Exploitatierekening van het landbouwproefbedrijf 'Zeeland', 1940; 200; 1 omslag
      - Vergaderstukken van vergaderingen van het dagelijks bestuur van de Stichting Keuringsdienst Zeeland, 1946-09-13- 1954-05-07; 461; 1 omslag
    - Stichting Keuringsdienst Zuid-Holland, B.3.20
      - Jaarverslagen van De Hollandsche Maatschappij voor Landbouw over de jaren 1914-1923, 1924-1927 en 1928-1931, 1924-1932; 317; 1 omslag
        Nota bene: Van 1914 tot en met 1931 was De Hollandsche Maatschappij voor Landbouw de voorloper van de Stichting Keuringsdienst Zuid-Holland.
      - Notulen van de vergaderingen van het (dagelijks) bestuur, de hoofdcontroleurs, keurmeesters en/of andere organen of overlegvormen van de Stichting Keuringsdienst Zuid-Holland, 1935-1969; div.nrs.; 26 omslagen en 2 delen
        - Dagelijks bestuur, het bestuur, algemene vergadering en een verslag van een oriënteringsdag1935-11-28- 1941-10-31, 1342; 1 deel
          Nota bene: Er is overlap in de datering met de ingebonden stukken van het opvolgend inventarisnummer. Kaft en papier zijn aangetast door vocht.
        - Dagelijks bestuur en het bestuur1941-05-20- 1943-07-01, 1343; 1 deel
          Nota bene: Er is overlap in de datering met de ingebonden stukken van het voorgaande inventarisnummer. Kaft en papier zijn aangetast door vocht.
        - Dagelijks bestuur, het bestuur en de hoofdcontroleurs1943-05-01- 1944-04-30, 256
          Nota bene: Kaft en papier door vocht aangetast.
        - Dagelijks bestuur, het bestuur, de hoofdcontroleurs en keurmeesters1944-05-01- 1944-08-31, 255
        - Dagelijks bestuur, het bestuur en de hoofdcontroleurs1945-05-01- 1946-04-30, 258
        - Dagelijks bestuur, het bestuur, de hoofdcontroleurs, de keurmeesters en van de eerste vergadering met aangesloten bewerkers1946-05-07- 1947-04-30, 257
          Nota bene: Papier door vocht aangetast.
        - Dagelijks bestuur, het bestuur, de keurmeesters, hoofdcontroleurs en een vergadering inzake erkenning stamselectiebedrijven1947-05-01- 1948-04-30, 262
        - Dagelijks bestuur, het bestuur en de hoofdcontroleurs1948-05-01- 1949-04-30, 259
        - Dagelijks bestuur, het bestuur, de keurmeesters en hoofdcontroleurs1949-05-01- 1950-04-30, 260
        - Dagelijks bestuur, het bestuur, de keurmeesters, hoofdcontroleurs, stamselecteurs en van een bijeenkomst van vertegenwoordigers van de Landelijke Stichting van de Landbouw, Stichting van de Landbouw voor Zuid-Holland, de Plantenziektenkundige Dienst en de Keuringsdienst Zuid-Holland1950-05-01- 1951-04-30, 261
        - Dagelijks bestuur, het bestuur, de keurmeesters, hoofdcontroleurs, stamselecteurs en van een bijeenkomst van lijnzaadexporteurs1951-05-01- 1952-04-30, 263
        - Dagelijks bestuur, het bestuur, de keurmeesters, hoofdcontroleurs, stamselecteurs, een bijeenkomst van aangesloten handelaren uit Zuid-Holland, een bijeenkomst van Vlasbewerkers en Lijnzaakexporteurs, een verslag van de officiële opening van het gebouw en een bijeenkomst van het dagelijks bestuur met leverancier/teler en vertegenwoordigers LBV Redt U Zelven te Aalst1952-05-01- 1953-04-30, 264
        - Dagelijks bestuur, het bestuur, hoofdcontroleurs, keurmeesters, stamselectiebedrijven, een bijeenkomst met handelaren in groenvoedergewassen, een bijeenkomst met de voltallige exportkeuringscommissie, een verslag van de officiële opening van het gebouw en een bijeenkomst van de dagelijks besturen van de keuringsdiensten Drenthe, Noord-Brabant, Zeeland en Zuid-Holland1953-05-01- 1954-04-30, 265
          Nota bene: Kaft en pagina's door vocht aangetast.
        - Dagelijks bestuur, het bestuur, de keurmeesters en met de hoofdcontroleurs1954-05-01- 1955-04-30, 266
        - Dagelijks bestuur, het bestuur, keurmeesters, hoofdcontroleurs, bestuursvergadering Stichting Pensioenfonds Keuringsdienst Zuid-Holland en een buitengewone bestuursvergadering inzake een voorontwerp van een wet ter vervanging van het kwekersbesluit 19411955-0501- 1956-04-30, 268
        - Dagelijks bestuur, het bestuur, bestuursvergadering Pensioenfonds Keuringsdienst Zuid-Holland en een bijeenkomst van het dagelijks bestuur van de NAK met het dagelijks bestuur van Proefboerderij Westmaas1956-05-01- 1957-04-30, 267
        - Dagelijks bestuur, het bestuur en de bestuursvergadering Stichting Pensioenfonds Keuringsdienst Zuid-Holland1957-05-01- 1958-04-30, 271
        - Dagelijks bestuur, het bestuur, keurmeesters, (hoofd)controleurs en bestuursvergadering Stichting Pensioenfonds Keuringsdienst Zuid-Holland1958-05-01- 1959-04-30, 272
        - Dagelijks bestuur, het bestuur, keurmeesters Klaaswaal, (hoofd)controleurs en bestuursvergaderingen Stichting Pensioenfonds Keuringsdienst Zuid-Holland1959-05-01- 1960-04-30, 273
        - Dagelijks bestuur, het bestuur, keurmeesters, (hoofd)controleurs en bestuursvergadering Stichting Pensioenfonds Keuringsdienst Zuid-Holland1960-05-01- 1961-04-30, 274
        - Dagelijks bestuur, het bestuur, keurmeesters, (hoofd)controleurs en bestuursvergadering Stichting Pensioenfonds Keuringsdienst Zuid-Holland1961-05-01- 1962-04-30, 275
        - Dagelijks bestuur, het bestuur, keurmeesters, (hoofd)controleurs, bijeenkomst inzake Zaaizaad en Plantgoedwet en bestuursvergadering Stichting Pensioenfonds Keuringsdienst Zuid-Holland1962-05-01- 1963-04-30, 276
        - Dagelijks bestuur, het bestuur, keurmeesters, (hoofd)controleurs en bestuursvergadering Stichting Pensioenfonds Keuringsdienst Zuid-Holland1963-05-01- 1964-04-30, 277
        - Dagelijks bestuur, het bestuur, keurmeesters, (hoofd)controleurs, Stichting Fonds Sociale Doeleinden en bestuursvergadering Stichting Pensioenfonds Keuringsdienst Zuid-Holland1964-05-01- 1965-04-30, 278
        - Dagelijks bestuur, het bestuur, keurmeesters, (hoofd)controleurs, jaarverslag 1964-1965, Stichting Fonds Sociale Doeleinden en bestuursvergadering Stichting Pensioenfonds Keuringsdienst Zuid-Holland1965-05-01- 1966-04-30, 279
        - Dagelijks bestuur, het bestuur, Stichting Fonds Sociale Doeleinden en Stichting Pensioenfonds1966-05-01- 1967-04-30, 1350
          Nota bene: Het papier is aangetast door vocht.
        - Dagelijks bestuur, het bestuur, keurmeesters, (hoofd)controleurs, jaarverslag 1967-1968, Stichting Fonds Sociale Doeleinden en bestuursvergadering Stichting Pensioenfonds Keuringsdienst Zuid-Holland1967-05-01- 1968-04-30, 280
        - Dagelijks bestuur, alsmede van het bestuur, keurmeesters, (hoofd)controleurs, jaarverslag 1968-1969, Stichting Fonds Sociale Doeleinden en bestuursvergadering Stichting Pensioenfonds Keuringsdienst Zuid-Holland1968-05-01- 1969-04-30, 281
      - Jaarverslagen van de Stichting Keuringsdienst Zuid-Holland over de jaren 1932-1943 tot en met 1969-1970, 1944-1971; 180-197, 314-316; 21 omslagen
        Nota bene: Gedurende de periode 01-06-1932 tot en met 01-07-1943 heette de stichting: de ‘Vereeniging Keuringsdienst Zuid-Holland.
        - Jaren 1932-19431944, 180
        - Jaren 1943-19471948, 181
        - Jaren 1947-19501951, 182
        - Jaren 1947-1948, 1948-1949 en 1949-19501950-1951, 314
          Nota bene: Dubbele registratie met inventarisnummer 182 vanwege foto's in jaarverslag 1949-1950.
        - Jaren 1950-19511951, 183
        - Jaren 1951-19521952, 184
        - Jaren 1952-19531953, 185
          Nota bene: Bevat een foto.
        - Jaren 1953-19541954, 186
        - Jaren 1954-19551955, 187
        - Jaren 1955-19561956, 188
        - Jaren 1956-19571957, 189
          Nota bene: Met een zegel in was.
        - Jaren 1957-19581958, 190
        - Jaren 1958-19591959, 191
        - Jaren 1959-19601960, 192
        - Jaren 1960-19611961, 193
        - Jaren 1961-19621962, 194
        - Jaren 1962-19631963, 195
        - Jaren 1963-19641964, 196
        - Jaren 1964-19651965, 197
        - Jaren 1965-1966 tot en met 1967-19681967-1969, 315
        - Jaren 1968-1969 en 1969-19701969-1971, 316